【裁判字號】    97,易,345
【裁判日期】    971028
【裁判案由】    竊盜等
【裁判全文】
臺灣屏東地方法院刑事判決               97年度易字第345號
公  訴  人  臺灣屏東地方法院檢察署檢察官
被      告  己○○
被      告  甲○○
被      告  戊○○
選任辯護人  鄭國安律師
            庚○○律師
上列被告因竊盜等案件，經檢察官提起公訴（96年度偵字第3897
、6887號），本院判決如下：
    主  文
己○○犯竊盜未遂罪，處有期徒刑伍月，扣案之潛水頭套壹頂、
潛水上衣壹件、Ｓ腰帶（含鉛塊）壹條、氧氣筒（含背帶）壹支
、水鏡壹個及呼吸氣管壹條均沒收；又共同犯竊盜罪，處有期徒
刑陸月，應執行有期徒刑玖月，扣案之潛水頭套壹頂、潛水上衣
壹件、Ｓ腰帶（含鉛塊）壹條、氧氣筒（含背帶）壹支、水鏡壹
個及呼吸氣管壹條均沒收。
甲○○共同犯竊盜罪，累犯，處有期徒刑伍月；又犯竊盜罪，累
犯，處有期徒刑陸月；又犯竊盜罪，累犯，處有期徒刑陸月，應
執行有期徒刑壹年月。
戊○○故買贓物，累犯，處有期徒刑月，如易科罰金，以新臺
幣壹仟元折算壹日。
    事  實
一、甲○○曾於民國94年間因毒品、竊盜案件，分別經本院、臺
    灣高等法院高雄分院判處有期徒刑7 月、10月，並定其應執
    行刑為有期徒刑1 年2 月確定，於94年12月3 日縮刑期滿執
    行完畢。戊○○曾於95年間，因毒品案件，經本院判處有期
    徒刑6 月確定，於95年5 月4 日易科罰金執行完畢。
二、己○○意圖為自己不法之所有，於96年6 月12日10時許，駕
    駛膠筏停靠丙○○○所承租坐落屏東縣東港鎮○○段1346地
    號土地上魚塭旁之靠近大鵬灣堤岸處，身著潛水頭套、潛水
    上衣、Ｓ腰帶（含鉛塊），背負氧氣筒（含背帶）及配戴水
    鏡及呼吸氣管，徒手侵入丙○○○上開魚塭內，著手搜尋及
    抓取上開魚塭內養殖蚵及螃蟹等漁產，惟未及抓獲上開魚塭
    內養殖之蚵及螃蟹等漁產，即為丙○○○察覺，報警於同日
    11時30分許，在上開魚塭內查獲，並扣得己○○所有之潛水
    頭套1 頂、潛水上衣1 件、Ｓ腰帶（含鉛塊）1 條、氧氣筒
    （含背帶）1 支、水鏡1 個及呼吸氣管1 條。
三、甲○○基於意圖為自己不法所有之犯意，或與己○○共同基
    於意圖為自己不法所有之犯意聯絡，於如附表所示之時間、
    地點，以附表所示之行為方式，竊取如附表所示偉鑫營造股
    份有限公司（下稱偉鑫公司）之財物（均詳如附表所示）。
    嗣於96年7 月7 日，經偉鑫公司工務經理丁○○報警而循線
    查獲，並先後自(一)不知情陳淑櫻位於屏東縣東港鎮○○路22
    號處，扣得懸臂式工作車支撐拉桿1 支；(二)不知情曾浚誠位
    於屏東縣東港鎮○○段456 之8 地號土地之資源回收場處，
    扣得真空式油壓真空式千斤頂2 台；(三)自己○○所有停放在
    屏東縣東港鎮○○路大鵬灣旁蚵寮膠筏處扣得手搖式滑輪鏈
    條拉桿2 台；(四)自不知情郭仲祐設於屏東縣新園鄉○○路段
    之汽車保養廠內，扣得手握式砂輪機及電動壓式螺栓各1 台
    （上開(一)至(四)扣得物品均已發還丁○○）。
四、戊○○明知附表編號一、(1)所示廢鐵1 批為甲○○及己○○
    共同行竊所得之物，係屬贓物，仍基於故買贓物之犯意，於
    96年6 月15日15時許，在其所經營設於屏東縣東港鎮○○段
    1411之1 地號之資源回收場，以新臺幣（下同）2 千5 百元
    之價格，向甲○○及己○○購買上開廢鐵一批，並於同年6
    月23日17時許，將買受之上開廢鐵轉售予不知情之洪泳田經
    營之資源回收場。甲○○於有偵查權限之員警尚不知其與己○○涉犯附表編號一之犯行前，主動向員警坦認該犯行，並
    自願接受裁判。
五、案經屏東縣警察局東港分局報請臺灣屏東地方法院檢察署檢
    察官偵查起訴。
    理  由
壹、證據能力部分
一、按筆錄內所載之被告陳述與錄音之內容不符者，其不符之部
    分，不得作為證據，刑事訴訟法第100 條之1 第2 項定有明
    文。本件共同被告甲○○於96年7 月9 日及同年10月7 日警
    詢筆錄固記載其有告知戊○○所出售之廢鐵是竊自被害人丁○○於大鵬灣之工地云云（警卷第7 、13頁），惟經本院勘
    驗警詢錄音，警詢筆錄第7 頁部分並未錄到上開文字之記載
    ，警詢筆錄第13頁部分，甲○○係供述是在大鵬灣工地「載
    」的等語，上開未錄音或記載不符部分，自不得作為證據。
二、按被告以外之人於審判外之言詞或書面陳述，除法律有規定
    者外，不得作為證據，刑事訴訟法第159 條第1 項定有明文
    。本件證人丙○○○、甲○○於警詢中之供證，對被告己○○而言，係屬被告以外之人於審判外之言詞陳述，被告己○○已明示不同意作為證據使用，依上開法條規定，自不得作
    為證據。
三、按被告以外之人於偵查中向檢察官所為之陳述，除顯有不可
    信之情況者外，得為證據，刑事訴訟法159 條之1 第2 項定
    有明文。本件證人丙○○○、甲○○於偵查中之供證，係於
    檢察官面前所為之供述，且經依法具結，而在實務運作上檢
    察官原則上皆能遵守法律規定，不致違法取供，其可信度極
    高，又查無顯不可信之情況，且上開證人均於審理中到庭供
    證，已賦予被告己○○反對詰問之機會，依上開法條規定，
    自得作為證據。
貳、實體部分
一、訊據被告甲○○對於附表所示之竊盜犯行均供承不諱，核與
    被害人丁○○、證人郭仲祐、陳淑鶯、曾浚誠、洪泳田、證
    人即共同被告戊○○分別於警詢、偵查及本院審理中供證之
    情節相符，並有贓物認領保管單4 紙、估價單1 紙附卷可稽
    ，足認其自白核與事實相符，應堪信採。事證明確，被告甲○○犯行洵堪認定。
二、訊之被告己○○、戊○○矢口否認有上開犯行，被告己○○
    辯稱：伊是在大鵬灣內捉螃蟹，被丙○○○魚塭附近之排水
    涵洞吸入該魚塭內，不是潛入魚塭內行竊；另甲○○告知伊
    大灣鵬工地經理交代其幫忙整理工地，請伊幫忙載運廢鐵至
    戊○○處販賣，伊不知甲○○是去行竊云云；被告戊○○則
    辯稱：甲○○與己○○賣我廢鐵時，我有問他們來源，他們
    說是大鵬灣工地經理叫他們去整理的，不是偷的，我才敢買
    ，我不知道是贓物云云。經查：
(一)證人即被害人丙○○○迭於偵查及本院審理中具結供證：我
    看到己○○把膠筏停在我魚塭旁，然後進入我的魚塭，我報
    警後，警察以竹竿打水叫己○○起來，己○○仍不起來，過
    約10分鐘，己○○才起來，當時是退潮，水是從魚塭往大鵬
    灣方向流出去，己○○不可能被涵洞吸入魚塭內等語（96年
    偵字第3897號卷第11、12頁、本院卷第52頁），核與證人即
    查獲員警乙○○於本院審理中結證稱：是被害人打電話報警
    ，說有人在其魚塭內要偷魚，我和同事過去魚塭，己○○是
    在魚塭內游了3 、4 分鐘，我們敲打水面，己○○才浮上來
    ，當時是退潮，己○○不可能被吸進去，且我發現他的地方
    距離涵洞有八、九十公尺等情大致相符（本院卷第73頁背面
    、第74頁），復有現場及查獲照片12張附卷可佐。且96年6
    月12日10至12時間之本件案發時刻確係退潮時段，亦有潮位
    調合分析時序圖附卷可佐（警一卷第18頁），被告己○○自
    不可能經涵洞之水流吸入魚塭內，更足佐認證人證言之真實
    性。又潛水時被涵洞之水流吸入，一般人會因恐慌於吸入後
    立即浮出水面，被告己○○竟仍於魚塭內潛水逗留，迄他人
    以竹竿拍打水面，方浮出水面，顯違常情，益徵其所辯，洵
    屬卸責之詞，並不足採。
(二)被告己○○於警詢中已自承：甲○○在大灣鵬H03 工地處及
    貨櫃屋內行竊時，伊在現場負責載運贓物等語（警二卷第16
    頁），證人即共同被告甲○○於偵查中具結供證：廢鐵300
    公斤等物是我和己○○一起偷的等語（96年偵字第6887號卷
    第17頁），於審理中亦結證稱：我與己○○是一起提議去偷
    的等語（本院卷第53頁），再參以被害人丁○○亦於本院審
    理時供證：工具是放在貨櫃屋內鎖起來，鐵亦有塗上綠漆，
    看起來不像是報廢的鐵材等語（本院卷第54頁），被告己○○見狀，豈有不啟疑之理，足認其係與甲○○共同行竊無訛
    。至被告己○○於審理中提出其與甲○○間之對話錄音佐認
    其係遭甲○○欺騙陷害之情，惟觀諸2 人對話內容，或係己○○自行陳述，或係己○○之誘導詢問，甲○○並無明確陳
    述己○○不知行竊之情，有錄音譯文附卷可稽，況甲○○已
    於偵審中供證如上，並均經具結在卷，而甲○○供出己○○
    ，並無法免除其竊盜犯行，衡情應無甘冒偽證罪責而誣攀被
    告己○○之可能，本院因認其於偵審中具結之證言應屬真實
    可採。
(三)證人丁○○已於本院審理時供證：300 公斤的鐵有塗上綠漆
    ，看起來不像是報廢的鐵材等語，證人即共同被告甲○○亦
    於本院審理中供證：有告知戊○○是在大鵬灣工地撿來的，
    戊○○應該知道我和工地沒有關係等語（本院卷第53頁），
    被告戊○○從事資源回收業多年，又於95年間有贓物前科紀
    錄，有臺灣高等法院被告前案紀錄表可考，衡情應會謹慎詳
    予查證，竟捨此未為，已違常情。再參以其於審理中自承：
    依規定買賣廢鐵應予登記，本件買賣並未登記等語，經本院
    詢問其何以不予登記，其供稱：甲○○他們告訴我說工地的
    人已經跑了快1 年，才撿來賣我的等情（本院卷第109 頁背
    面），足認被告戊○○已知悉甲○○等人無處分該批鐵材之
    權限，其有贓物之認識甚明，被告戊○○辯稱不知係贓物云
    云，亦屬飾卸之詞，並不足採。
    綜上，事證明確，被告己○○、戊○○犯行足堪認定。
三、核被告己○○行竊丙○○○魚塭部分，係犯刑法第320 條第
    3 項、第1 項之竊盜未遂罪；附表編號一部分，係犯同法第
    320 條第1 項之竊盜罪。被告甲○○於附表3 次犯行，均係
    犯同法第320 條第1 項之竊盜罪。被告戊○○所為，係犯同
    法第349 條第2 項故買贓物罪。被告甲○○、己○○二人就
    附表編號一所示竊盜犯行，有犯意聯絡及行為分擔，皆為共
    同正犯。又被告己○○2 次竊盜犯行、被告甲○○3 次竊盜
    犯行，犯意各別，應予分論併罰。被告己○○行竊魚塭部分
    ，已著手於犯罪行為之實施而未得手，為未遂犯，爰依刑法
    第25條第2 項規定減輕其刑。另被告甲○○曾於94年間因毒
    品、竊盜案件，分別經本院、臺灣高等法院高雄分院判處有
    期徒刑7 月、10月，並定其應執行刑為有期徒刑1 年2 月確
    定，於94年12月3 日縮刑期滿執行完畢；戊○○曾於95年間
    ，因毒品案件，經本院判處有期徒刑6 月確定，於95年5 月
    4 日易科罰金執行完畢，有渠二人之臺灣高等法院被告前案
    紀錄表在卷可考，其二人於徒刑執行完畢後，5 年以內故意
    再犯有期徒刑以上之本罪，應各依刑法第47條第1 項累犯規
    定加重其刑。又被告甲○○於有偵查權限之員警尚不知其與
    己○○涉犯附表編號一之犯行前，主動向員警坦認該犯行，
    並自願接受裁判，有偵查報告及警詢筆錄可稽，合於自首要
    件，此部分爰依刑法第62條前段規定減輕其刑，並依法先加
    後減之。審酌被告甲○○、己○○均身強力壯，不思以己力
    賺取所需，竟多次行竊他人財物，行為誠屬不當，惟念被告
    甲○○犯後坦認犯行，使警方能循線追出多數贓物，尚有悔
    意，被告己○○執詞辯解，浪費司法審判資源，惟或未有所
    獲，或所得非鉅，所生危害非大；被告戊○○故買贓物，使
    盜賊得以銷贓，助長竊盜歪風之盛行，行為亦屬不該，犯後
    復執詞辯解，然念其所得非鉅等一切情狀，分別量處如主文
    所示之刑，並定其應執行刑，及就被告戊○○部分諭知易科
    罰金之折算標準。又扣案之潛水頭套1 頂、潛水上衣1 件、
    Ｓ腰帶（含鉛塊）1 條、氧氣筒（含背帶）1 支、水鏡1 個
    及呼吸氣管1 條，係被告己○○所有，已據其供明在卷（本
    院卷第109 頁背面），且供其行竊魚塭犯行之用，爰依刑法
    第38條第1 項第2 款規定宣告沒收。
據上論斷，應依刑事訴訟法第299 條第1 項前段，刑法第28條、
第320 條第1 項、第3 項、第349 條第2 項、第25條第2 項、第
47 條 第1 項、第62條前段、第41條第1 項前段、第51條第5 款
、第38條第1 項第2 款，刑法施行法第1 條之1 ，判決如主文。
本案經檢察官劉文賓到庭執行職務。
中    華    民    國    97    年    10    月    28    日
                  刑事第三庭  審判長  法  官  吳永宋
                                      法  官  陳怡先
                                      法  官  趙家光
以上正本證明與原本無異。
如不服本判決應於收受本判決送達後十日內向本院提出上訴書狀，
其未敘述上訴理由者，並得於提起上訴後十日內向本院補提理由
書狀（均須按他造當事人之人數附繕本）「切勿逕送上級法院」
中    華    民    國    97    年    10    月    28    日
                                      書記官  陳勃諺
附錄本案論罪刑條文
中華民國刑法第320條第1項、第3項
意圖為自己或第三人不法之所有，而竊取他人之動產者，為竊盜
罪，處5 年以下有期徒刑、拘役或5 百元以下罰金。
前二項之未遂犯罰之。
中華民國刑法第349條第2項
搬運、寄藏、故買贓物或為牙保者，處5 年以下有期徒刑、拘役
或科或併科1 千元以下罰金。
     附表：
 ┌──┬───┬───┬────┬─────────────┬────────────┐
 │編號│行為人│ 時間 │  地點  │行為方式、被害人及竊得財物│備                    註│
 ├──┼───┼───┼────┼─────────────┼────────────┤
 │一  │甲○○│96年6 │屏東縣東│甲○○及己○○共同基於意圖│得手後，甲○○及己○○利│
 │    │己○○│月15日│港鎮大鵬│自己不法所有之犯意聯絡，二│用左列膠筏將左列竊得物品│
 │    │      │12時許│灣環灣道│人先於屏東縣東港鎮南平里環│，載回屏東縣東港鎮○○里○○    ○      ○      ○路H03工 │灣處，共乘己○○之膠筏，至│路地，再利用車號D9－4151│
 │    │      │      │地處    │偉鑫營造股份有限公司（下稱│號自用小貨車，於同日15時│
 │    │      │      │        │偉鑫公司）所承包之左列工地│許，將左列(1)廢鐵一批，攜│
 │    │      │      │        │處，趁無人注意之際，共同竊│往由知情之戊○○所經營設│
 │    │      │      │        │取該工地內之(1)廢鐵一批（重│於屏東縣東港鎮○○段1411│
 │    │      │      │        │約三百公斤）、(2)手搖式滑輪│-1地號上資源回收場變賣，│
 │    │      │      │        │鏈條拉桿二台、(3)手握式砂輪│得款2500元，由甲○○及賴│
 │    │      │      │        │機一台、及(4)電動壓式螺栓一│德友二人朋分花用殆盡。盧│
 │    │      │      │        │台得手。                  │茂林則於同年6 月23日將買│
 │    │      │      │        │                          │受之上開廢鐵，轉售予不知│
 │    │      │      │        │                          │情之洪泳田。另竊得左列(2)│
 │    │      │      │        │                          │之物，由己○○將之藏放在│
 │    │      │      │        │                          │屏東縣東港鎮○○路大鵬灣│
 │    │      │      │        │                          │旁蚵寮之膠筏上，供己使用│
 │    │      │      │        │                          │，至竊得左列(3)(4)之物，則│
 │    │      │      │        │                          │由甲○○於同年月15日16時│
 │    │      │      │        │                          │許，寄放在不知情郭仲祐設│
 │    │      │      │        │                          │於屏東縣新園鄉○○路段之│
 │    │      │      │        │                          │汽車保養廠內。          │
 │    │      │      │        │                          │                        │
 │    │      │      │        │                          │                        │
 ├──┼───┼───┼────┼─────────────┼────────────┤
 │二  │甲○○│96年06│屏東縣東│甲○○趁無人注意之際，單獨│得手後，甲○○即將左列竊│
 │    │      │月30日│港鎮大鵬│徒手竊取偉鑫公司所有置放左│得物品，攜往屏東縣東港鎮│
 │    │      │13時許│灣環灣道│列地點之懸臂式工作車支撐拉│嘉蓮路22號處，將之變賣予│
 │    │      │      │路H03工 │桿一支得手。              │不知情之陳淑鶯，得款450 │
 │    │      │      │地處    │                          │元已花用殆盡。          │
 ├──┼───┼───┼────┼─────────────┼────────────┤
 │三  │甲○○│96年07│屏東縣東│甲○○趁無人注意之際，單獨│得手後，甲○○即將左列竊│
 │    │      │月04日│港鎮大鵬│徒手竊取偉鑫公司所有置放左│得物品，攜往屏東縣東港鎮│
 │    │      │12時許│灣環灣道│列地點之真空式油壓千斤頂二│東新段456－8地號處，將之│
 │    │      │      │路H03工 │台得手。                  │變賣予不知情之曾浚誠，得│
 │    │      │      │地處    │                          │款500 餘元已花用殆盡。  │
 └──┴───┴───┴────┴─────────────┴────────────┘


司法院資訊處製作；財團法人民間司法改革基金會備份。
